【裁判字號】    96,交訴,362
【裁判日期】    970201
【裁判案由】    公共危險
【裁判全文】
臺灣臺中地方法院刑事判決             96年度交訴字第362號
公  訴  人  臺灣臺中地方法院檢察署檢察官
被      告  丙○○
上列被告因公共危險案件，經檢察官提起公訴（96年度偵字第27
098號），本院判決如下：
    主    文
丙○○無罪。
    理    由
一、公訴意旨如起訴書所載（詳附件）。
二、按犯罪事實應依證據認定之，無證據不得認定犯罪事實；不
    能證明被告犯罪者，應諭知無罪之判決，刑事訴訟法第154
    條第2項、第301條第1 項前段分別定有明文。又事實之認定
    ，應憑證據，如未能發現相當證據，或證據不足以證明，自
    不能以推測或擬制之方法，為裁判基礎（最高法院40年台上
    字第86號判例意旨參照）。且認定犯罪事實所憑之證據，雖
    不以直接證據為限，間接證據亦包括在內；然而無論直接或
    間接證據，其為訴訟上之證明，須於通常一般之人均不致有
    所懷疑，而得確信其為真實之程度者，始得據為有罪之認定
    ，若其關於被告是否犯罪之證明未達此程度，而有合理性之
    懷疑存在時，致使無形成有罪之確信，依罪證有疑，利於被
    告之證據法則，即不得遽為不利被告之認定（最高法院76年
    台上字第4986號判例意旨參照）。
三、訊據被告丙○○堅決否認有何肇事逃逸之犯行，辯稱：伊於
    發生碰撞後，立即下車查看，並扶起對方，詢問對方是否要
    報警，且經對方同意後才駕車離去等語。經查，證人即告訴
    人乙○○於本院審理時結證稱：與被告發生碰撞後，被告有
    下車，將伊扶起，說他開得很慢，很兇問伊是否要叫警察，
    因伊嚇到而沒有回答，被告即表示因伊不叫警察，要先走，
    伊有說「嗯」，伊沒有反對被告離開，在被告離開後，才發
    現自己的腳流血，碰撞發生時，伊因嚇到，沒有感覺自己有
    受傷或哪裡疼痛，只覺得頭暈而已，直至前往醫院就診時，
    才發現頭部有挫傷，被告離開後，因鄰居說應該叫警察來處
    理，伊才報警說被告肇事逃逸，當時被告很兇，伊不想與被
    告對峙，希望被告趕快離開，才於被告說要離開時，回答「
    嗯」等語（見本院卷第23- 26頁）。次查，被告於96年10月
    1日上午8時55分許與告訴人發生碰撞，隨即下車扶起告訴人
    ，並將告訴人所騎之機車牽至路旁而與告訴人對話，停留4
    分鐘後，才於同日上午8 時59分許駕車離去等情，業經本院
    當庭勘驗被告提供案發現場之監視錄影光碟屬實，有勘驗筆
    錄在卷可參（見本院卷第27頁）。末查，刑法第185條之4所
    規定之肇事逃逸罪，其立法理由，係為維護交通安全，加強
    救護，減少被害人之死傷，促使駕駛人於肇事後，能對被害
    人即時救護，從而，駕駛人於主觀上對其駕駛動力交通工具
    肇事致人死傷，已有認識，客觀上並有擅自離開肇事現場之
    行為，始與該罪之構成要件相符。而被告與告訴人發生碰撞
    後，立即下車扶起告訴人，並詢問告訴人是否要報警處理，
    離開前並徵詢告訴人之意見，經告訴人同意後始駕車離開現
    場，核與肇事逃逸之構成要件不符。此外，復查無其他積極
    證據足以證明被告有何肇事逃逸之犯行，其犯罪不能證明，
    依法應為被告無罪之諭知。
據上論斷，應依刑事訴訟法第301條第1項前段，判決如主文。
本案經檢察官甲○○到庭執行職務
中    華    民    國     97    年    2     月    1    日
                  刑事第八庭   審判長法  官  林慧英
                                     法  官  陳慧珊
                                     法  官  戴嘉惠
上正本證明與原本無異。
如不服本判決，應於收受送達後10日內向本院提出上訴書狀（應
敘述具體理由並附繕本）。
上訴書狀如未敘述理由，應於上訴期間屆滿後20日內補提理由書
於本院。
                                     書記官  廖碩薇
中    華    民    國     97    年    2     月    1    日


司法院資訊處製作；財團法人民間司法改革基金會備份。
